# 请教陈版：以货抵债问题

提问人：lpw1201 时间：2018-06-25 13:43:35
客户将自己的产品抵偿应付给我公司的欠款，抵债的货物不属于我公司经营的范畴，但是对方客户不开发票，我公司应该怎样进行处理啊？需要签什么协议么？具体会计处理怎么样呢？不开发票的话税务局会不会认为不合理？

回答人：chenyiwei
1 、这种情况对客户而言，增值税和所得税都是视同销售的，所以有理由要求其开具发/票。另外，对抵债资产的作价、所抵偿的债权金额等均应由协议明确约定。 2 、会计上，应按所收到的该产品的公允价值入账，根据持有意图确认为存货、其他流动资产或固定资产等，并将抵债资产的入账价值与所抵偿的债权的账面价值之间的差额计入损益（如此前按个别认定法计提过坏账准备的，则首先冲抵坏账准备）。